zh-TW: 體育用品 > 室外休閒 > 打獵和射擊 > 狩獵 > 狩獵帳/偽裝網: 狩獵掩體座椅; 偽裝布; 狩獵掩體平台與高塔
lt-LT: Sporto prekės > Poilsis lauke > Medžioklė ir šaudymas > Medžioklė > Medžioklės slėptuvės ir širmos: Medžioklinių slėptuvių kėdės ir sėdynės; Medžioklės slėptuvių audinys; Medžioklinių slėptuvių platformos ir bokšteliai
cs: Sportovní potřeby > Outdoorové aktivity > Lov a střelba > Lov > Lovecké přístřešky a zástěny: Židle a sedátka do loveckých zástěn; Lovecké přístřešky – látky; Plošiny a věže k loveckým zástěnám
el: Αθλητικά είδη > Υπαίθριες δραστηριότητες αναψυχής > Κυνήγι & σκοποβολή > Κυνήγι > Κυνηγετικό καμουφλάζ & οθόνες: Καρέκλες και καθίσματα για κρυψώνες κυνηγιού; Κυνηγετικά υφάσματα καμουφλάζ; Πλατφόρμες και πύργοι για κρυψώνες κυνηγιού
bg-BG: Спортни стоки > Спортни занимания на открито > Лов и стрелба > Лов > Ловни заслони и паравани: Столове и седалки за ловни укрития; Плат за ловни заслони; Ловни платформи и наблюдателни кули
en: Sporting Goods > Outdoor Recreation > Hunting & Shooting > Hunting > Hunting Blinds & Screens: Hunting Blind Chairs & Seats; Hunting Blind Fabric; Hunting Blind Platforms & Towers
fi: Urheilutarvikkeet > Ulkoharrasteet > Metsästys ja ammunta > Metsästys > Metsästysteltat ja -suojat: Piilokojujen tuolit ja istuimet; Metsästysteltan kangas; Piilokojujen alustat ja tornit
th: อุปกรณ์กีฬา > สันทนาการกลางแจ้ง > การล่าสัตว์และยิงปืน > มีดพราน > ที่อำพรางสำหรับล่าสัตว์: เก้าอี้และที่นั่งซุ้มบังไพร; ผ้าอำพรางสำหรับล่าสัตว์; แท่นและหอคอยซุ้มบังไพร
pt-BR: Artigos esportivos > Atividades ao ar livre > Caça e tiro > Caça > Camuflagem e redes para caça: Cadeiras e assentos para esconderijos de caça; Tecido de camuflagem para caça; Plataformas e torres para esconderijos de caça
nl: Sportartikelen > Buitenrecreatie > Jagen en schieten > Jagen > Camouflagehutten en -netten: Stoelen en zittingen voor jachttenten; Stof voor camouflagehutten; Platforms en torens voor jachttenten
ko: 스포츠용품 > 야외 레크레이션 > 사냥/사격 > 사냥 > 사냥용 가리개/스크린: 사냥용 블라인드 의자 및 시트; 사냥용 가리개 원단; 사냥용 블라인드 플랫폼 및 타워
hu: Sportszerek > Szabadtéri kikapcsolódás > Vadászat és lövészet > Vadászat > Vadászati redőnyök és paravánok: Vadászles-székek és -ülőkék; Vadászati redőnyszövet; Vadászles-platformok és -tornyok
ru: Спортивные товары > Активный отдых на открытом воздухе > Охота и стрельба > Охота > Охотничьи скрадки: Стулья и сиденья для охотничьих засидок; Полотно для охотничьих скрадков; Платформы и вышки для охотничьих засидок
sv: Sportartiklar > Utomhusaktiviteter > Jakt och skytte > Jakt > Jaktgömslen och skärmar: Stolar och sitsar för gömslen; Tyg för jaktgömslen; Plattformar och torn för gömslen
es: Equipamiento deportivo > Actividades al aire libre > Caza y tiro > Caza > Pantallas y puestos de caza: Sillas y asientos para escondites de caza; Tela para pantallas de caza; Plataformas y torres para escondites de caza
ro-RO: Articole sportive > Recreere în aer liber > Vânătoare și tir > Vânătoare > Corturi și ecrane de camuflaj pentru vânătoare: Scaune și taburete pentru foișoare de vânătoare; Material cort de camuflaj; Platforme și turnuri pentru foișoare de vânătoare
pt-PT: Artigos de desporto > Atividades recreativas no exterior > Caça e tiro > Caça > Abrigos e esconderijos para caça: Cadeiras e assentos para esconderijos de caça; Tecido de esconderijo para caça; Plataformas e torres para esconderijos de caça
zh-CN: 体育用品 > 户外休闲 > 打猎与射击 > 狩猎用品 > 狩猎帐篷/护障: 狩猎掩体座椅; 狩猎伪装布料; 狩猎掩体平台与瞭望塔
it: Articoli sportivi > Ricreazione outdoor > Caccia e tiro a segno > Caccia > Capanni e paravento da caccia: Sedie e sedili per capanni da caccia; Tessuto per paravento da caccia; Piattaforme e altane per capanni da caccia
vi: Dụng cụ thể thao > Giải trí ngoài trời > Săn bắn > Dao đi săn > Rèm & màn săn bắn: Ghế ngồi trong lều ngụy trang săn bắn; Vải ngụy trang săn bắn; Bục & tháp ngụy trang săn bắn
sl-SI: Športna oprema > Rekreacija na prostem > Lov in streljanje > Lov > Lovski zakloni in pregrade: Stoli in sedeži za lovske zaklone; Tkanina za lovske zaklone; Lovske opazovalnice in podesti
de: Sportartikel > Outdoor-Aktivitäten > Jagen und Schießen > Jagd > Jagdansitze & Tarnung: Stühle & Sitze für Ansitzschirme; Jagdzelt-Stoff; Plattformen & Türme für Jagdschirme
fr: Équipements sportifs > Loisirs de plein air > Chasse et tir > Chasse > Postes d'affût de chasse: Sièges et chaises d’affût de chasse; Tissu de postes d’affût de chasse; Plateformes et miradors d’affût de chasse
da: Sportsartikler > Friluftsliv > Jagt og skydning > Jagt > Jagtskjul og camouflagenet: Stole og sæder til skydeskjul; Jagtskjul; Platforme og tårne til skydeskjul
nb: Sportsutstyr > Friluftsliv > Jakt og skyting > Jakt > Jaktblinds og -skjermer: Stoler og seter for jaktskjul; Jaktblindstoff; Plattformer og tårn for jaktskjul
ja: スポーツ用品 > 屋外レクリエーション > 狩猟・射撃 > 狩猟 > 狩猟用迷彩ブラインド: ハンティングブラインド用チェア＆シート; 狩猟用迷彩ブラインドファブリック; ハンティングブラインド用プラットフォーム＆タワー
pl: Sprzęt sportowy > Rekreacja na świeżym powietrzu > Myślistwo i strzelectwo > Łowiectwo > Osłony myśliwskie: Krzesła i siedziska do czatowni; Osłona myśliwska z tkaniny; Platformy i ambony myśliwskie
sk-SK: Športový tovar > Exteriérové rekreakčné športy > Poľovníctvo a streľba > Poľovníctvo > Poľovnícke rolety a zásteny: Poľovnícke stoličky a sedadlá; Látka poľovníckeho stanu; Lovecké posedy a veže
tr: Spor Malzemeleri > Açık Hava Etkinlikleri > Avcılık ve Atıcılık > Avcılık > Av Kamuflaj Kulübe ve Örtüleri: Av gümesi sandalye ve koltukları; Avcılık Kamuflaj Kumaşı; Av gümesi platformları ve kuleleri
hr-HR: Sportska oprema > Rekreacija na otvorenom > Lov i streljaštvo > Lov > Lovački šatori i zasloni: Stolice i sjedala za lovački šator; Materijal za lovačke šatore; Platforme i tornjevi za lovački šator